臺灣士林地方法院民事裁定　　　　　　　94年度財管字第76號
聲　請　人　台北市政府
法定代理人　馬英九
代　理　人　許淑慧
聲請人聲請選任被繼承人甲○○之遺產管理人事件，本院裁定如
下：
    主      文
選任黃灑惠（女，民國○○年○ 月○ 日生，
614436號）為被繼承人甲○○（女，民國○○年○ 月○○日生，身分
證統一編號：Ｚ000000000號，生前住臺北市○○區○○街373 巷
78號8 樓，已於民國93年11月26日死亡）之遺產管理人。
准對被繼承人甲○○之大陸地區以外之繼承人為承認繼承之公示
催告。
被繼承人甲○○之大陸地區以外之繼承人，應自前項公示催告最
後登載新聞紙之日起壹年貳月內承認繼承，上述期限屆滿，無繼
承人承認繼承時，被繼承人甲○○之遺產，於清償債權並交付遺
贈物後，如有賸餘即歸屬國庫。
    理      由
一、按先順序繼承人均拋棄其繼承權時，由次順序之繼承人繼承
    ，其次順序繼承人有無不明或第四順序之繼承人均拋棄其繼
    承權者，準用關於無人承認繼承之規定，民法第1176條第6
    項定有明文。次按繼承開始時，繼承人有無不明，而無親屬
    會議或親屬會議未於一個月內選定遺產管理人者，利害關係
    人得聲請法院選任遺產管理人，並由法院依公示催告程序，
    定六個月以上之期限，公告繼承人，命其於期限內承認繼承
    ，民法第1177條、第1178條第1 項、第2 項規定甚明。
二、本件聲請意旨略以：被繼承人甲○○生前曾承租聲請人所有
    坐落臺北市○○區○○街373 巷78號8 樓國宅，被繼承人已
    於民國93年11月26日死亡，惟尚積欠聲請人租金、管維費、
    違約金及無權占住期間損害賠償金合計新台幣32,269元，聲
    請人前向鈞院民事執行處聲請對被繼承人之繼承人強制執行
    ，始知被繼承人之繼承人均已拋棄繼承，為保障聲請人之權
    益，爰依法聲請選任被繼承人之母黃灑惠為被繼承人之遺產
    管理人等語。
三、經查，聲請人主張被繼承人甲○○已於93年11月26日死亡，
    被繼承人之全體繼承人均已拋棄繼承，且經本院准予備查在
    案等情，業據提出本院94年7 月5 日准予備查函等為證，並
    經本院調閱94年度繼字第25號聲明拋棄繼承卷宗查核無訛，
    堪信為真正。又聲請人主張被繼承人現仍積欠其租金，業向
    法院聲請強制執行之事實，亦據提出臺北市國民住宅租賃契
    約書、公證書、本院民事執行處94年7 月10日士院儀94執速
    字第10867 號通知等件為證，並經本院核閱無誤，是聲請人
    既為被繼承人之債權人，自屬利害關係人，故其聲請選任被
    繼承人之遺產管理人，於法洵屬有據，應予准許。再自本件
    被繼承人之各順位繼承人均已拋棄繼承等情以觀，其債務極
    可能大於資產，本院審酌黃灑惠為被繼承人甲○○之母，且
    為上述租賃契約之連帶保證人，其對於被繼承人之財產狀況
    應較他人清楚，爰選任黃灑惠為被繼承人甲○○之遺產管理
    人，並依法為承認繼承之公示催告，裁定如主文所示。
四、末按公示催告之公告，應黏貼於法院之公告處，並登載於公
    報、新聞紙或其他相類之傳播工具。前項登載公報、新聞紙
    或其他相類之傳播工具之日期或期間由法院定之。聲請人未
    依前項規定登載者，視為撤回公示催告之聲請，民事訴訟法
    第542 條定有明文。本院既准對被繼承人甲○○之大陸地區
    以外之繼承人為承認繼承之公示催告，聲請人應於收受本裁
    定之日起2 個月內將本裁定登載公報、新聞紙或其他相類之
    傳播工具，並將已登載之證據檢送本院，逾期視為撤回公示
    催告之聲請，併此敘明。
中　　華　　民　　國　　94　　年　　9 　　月　　19　　日
                  家事法庭  法  官  陳章榮
以上正本證明與原本無異。
如對本裁定抗告，應於裁定送達後10日內向本院提出抗告狀。
中　　華　　民　　國　　94　　年　　9 　　月　　19　　日
                            書記官  吳小平
